臺灣臺中地方法院刑事判決　　　　　　　96年度訴字第1094號
公　訴　人　臺灣臺中地方法院檢察署檢察官
被　　　告　乙○○
　　　　　　　　　　國民
　　　　　　戊○○
　　　　　　　　　　國民
共　　　同　本院公設辯護人丙○○
指定辯護人
上列被告等因強盜等案件，經檢察官提起公訴（九十六年度偵字
第五六八五號），本院判決如下：
    主    文
乙○○共同意圖為自己不法之所有，攜帶兇器，以脅迫至使不能
抗拒，而取他人之物，累犯，處有期徒刑柒年貳月；扣案之西瓜
刀壹把、黑色及粉紅色安全帽各壹頂，均沒收。又共同意圖為自
己不法之所有，攜帶兇器，以脅迫至使不能抗拒，而使他人交付
財物，累犯，處有期徒刑柒年貳月；扣案之西瓜刀壹把、黑色及
粉紅色安全帽各壹頂，均沒收。又意圖為自己不法之所有，而搶
奪他人之物，累犯，處有期徒刑捌月，減為有期徒刑肆月；扣案
之黑色安全帽壹頂沒收。又意圖為自己不法之所有，而搶奪他人
之物，累犯，處有期徒刑捌月，減為有期徒刑肆月；扣案之黑色
安全帽壹頂沒收。應執行有期徒刑玖年陸月。扣案西瓜刀壹把、
黑色及粉紅色安全帽各壹頂，均沒收。
戊○○共同意圖為自己不法之所有，攜帶兇器，以脅迫至使不能
抗拒，而取他人之物，累犯，處有期徒刑柒年貳月；扣案之西瓜
刀壹把、黑色及粉紅色安全帽各壹頂，均沒收。又共同意圖為自
己不法之所有，攜帶兇器，以脅迫至使不能抗拒，而使他人交付
財物，累犯，處有期徒刑柒年貳月。扣案之西瓜刀壹把、黑色及
粉紅色安全帽各壹頂，均沒收。應執行有期徒刑玖年；扣案之西
瓜刀壹把、黑色及粉紅色安全帽各壹頂，均沒收。
    犯罪事實
一、乙○○曾於民國九十三年間，因違反毒品危害防制條例案件
    ，分別經本院判處有期徒刑九月、六月，並定應執行刑為有
    期徒刑一年二月確定，入監執行後，甫於九十四年八月八日
    縮刑期滿執行完畢；戊○○曾於九十二年間，因違反毒品危
    害防制條例案件，經本院判處有期徒刑十月確定，入監執行
    後，甫於九十三年十月二十七日縮刑期滿執行完畢。詎二人
    均不知悔改，復共同基於意圖為自己不法所有之犯意聯絡，
    由乙○○與戊○○共乘車牌號碼不詳之機車，為掩飾容貌，
    其二人分別頭戴黑色及粉紅色之安全帽一頂，並攜帶客觀上
    足以對人之生命、身體構成威脅，堪供兇器使用之西瓜刀一
    把，而於下列時、地，共同為以下強盜犯行：
  (一)九十五年八月三十一日凌晨四時三十分許，乙○○騎乘機車
    ，搭載戊○○，在臺中縣太平市區伺機尋找作案目標，適見
    甲○○獨自一人騎乘機車，且當時路上人車稀少，認有機可
    趁，乃騎車尾隨甲○○，俟行經臺中縣太平市○○○街某處
    時，乙○○即騎乘機車自甲○○機車之右側突然往前斜插進
    甲○○機車之前方，擋住甲○○機車之去路，甲○○見狀立
    即停車，此時在乙○○所騎機車後座之戊○○，則趁機伸手
    將甲○○插在機車電門之鑰匙拔下，阻止甲○○離去，乙○○隨即從外套內抽出以報紙包裹之西瓜刀，並喝令甲○○將
    皮包拿出來，而當場施以脅迫之手段，至甲○○不能抗拒，
    乃丟下機車往反方向逃離現場，任由戊○○以其拔下之甲○○機車鑰匙，逕自開啟甲○○機車置物箱，而取走甲○○所
    有放在其機車置物箱內之黑色皮包一個（內有摩托羅拉廠牌
    行動電話一支【序號為000000000000000，內含電話號碼000
    0-000000號之ＳＩＭ卡一張】、現金新臺幣【下同】八千元
    、郵局金融卡、國民身分證、全民健康保險卡、駕照、行照
    各一張及日常用品）得手後，二人立即騎乘前揭機車離去。
  (二)九十五年九月二日至同年月七日間某日凌晨五時許，戊○○
    騎乘車牌號碼不詳之機車搭載乙○○，在臺中市區伺機尋找
    作案目標，嗣見庚○○一人獨自騎乘機車，乃尾隨庚○○，
    直至臺中市北屯區○○○路○段一二巷三九號之庚○○住所
    前，由戊○○在旁把風，乙○○則持西瓜刀下車，指向庚○○，並喝令其交出背包，而以此脅迫之手段，至使庚○○不
    能抗拒，而交付其背包一個（內有BENQ廠牌行動電話二支【
    分別有電話號碼為0000-000000、0000-000000號之ＳＩＭ卡
    各一張，其中前者行動電話之序號為000000000000000號】
    、庚○○之國民身分證、全民健康保險卡、駕照各一張及日
    常用品）予乙○○，二人得手後旋即共乘該機車逃逸。
二、乙○○另意圖為自己不法之所有，於下列時、地，獨自為下
    列搶奪犯行：
  (一)九十五年九月二十六日晚間七時許，乙○○頭戴黑色安全帽
    ，騎乘車牌號碼不詳之機車，尾隨丁○○所騎乘之機車，行
    經臺中市○○區○○路與國校巷口時，趁丁○○正在騎車而
    不及防備之際，迅速從丁○○機車之右後方搶走丁○○置於
    機車腳踏板上之白色手提包一個（內有諾基亞廠牌， 6230i
    型行動電話一支【序號為 000000000000000號、內含電話號
    碼0000-000000 號之ＳＩＭ卡一張】、現金一千五百元、合
    作金庫銀行金融卡、國民身分證、全民健康保險卡、駕照各
    一張及日常用品）得手後，旋即騎乘機車逃逸。
  (二)九十五年九月二十七日凌晨五時三十分許，乙○○騎乘車牌
    號碼ＢＮ８─５７７號之重型機車（為李炤岳所有，經乙○○與戊○○於九十五年九月十八日夜間某時許，在臺中市○○路與后庄路口附近竊得，乙○○所犯竊盜罪部分，業經臺
    灣高等法院臺中分院判處有期徒刑六月），尾隨己○○所騎
    乘之機車，待行經臺中市○○路與逢甲路口時，騎車至己○○之機車右側併排行駛，並迅速徒手搶奪己○○放置於機車
    腳踏板上之黑色手提包一個（內有摩托羅拉廠牌行動電話一
    支【序號為000000000000000號、內含電話號碼0000-000000
    號ＳＩＭ卡一張】、現金二萬九千元、金戒指一枚、金項鍊
    一條、國民身分證、全民健康保險卡、駕照各一張、ＬＶ咖
    啡色皮夾二個及日常用品）得手後，旋即騎乘機車逃逸。
三、嗣戊○○、乙○○因另涉加重強盜、加重搶奪及竊盜犯行，
    分別於九十五年九月三十日上午十時五十分許、同日中午十
    二時三十分許，在臺中縣大雅鄉○○路二七六巷二五號前、
    臺中縣大雅鄉○○村○○○路四一巷三號為警查獲，並扣得
    戊○○所有，供犯本件加重強盜罪所用之粉紅色安全帽一頂
    ，及乙○○所有，供犯本件加重強盜罪所用之西瓜刀一把、
    黑色安全帽一頂（黑色安全帽一頂亦供作犯本件搶奪罪所用
    ）。經警調閱乙○○所使用之電話號碼0000-000000號之通
    聯紀錄，發現該行動電話之ＳＩＭ卡，曾分別使用甲○○、
    庚○○、丁○○及己○○遭強盜或搶奪之行動電話，因而查
    悉上情，並由乙○○於九十五年十二月六日帶同警方前往臺
    中縣大雅鄉○○路○段一七二號起出己○○遭搶奪之上開行
    動電話一支。
四、案經臺中市警察局第二分局報告臺灣臺中地方法院檢察署檢
    察官偵查起訴。
    理    由
一、證據能力部分：按被告以外之人於審判外之陳述，雖不符前
    四條之規定，而經當事人於審判程序同意作為證據，法院審
    酌該言詞陳述或書面陳述作成時之情況，認為適當者，亦得
    為證據。當事人、代理人或辯護人於法院調查證據時，知有
    第一百五十九條第一項不得為證據之情形，而未於言詞辯論
    終結前聲明異議者，視為有前項之同意，刑事訴訟法第一百
    五十九條之五定有明文。經查，證人甲○○、庚○○、丁○○、己○○於警詢之陳述，對於被告二人而言；被告乙○○
    、戊○○二人於警詢、偵訊之供述，對於他被告而言，其性
    質雖均屬傳聞證據，然其各該警詢及偵查筆錄之內容，業經
    本院審理時予以提示並告以要旨，且各經檢察官、辯護人及
    被告表示意見，當事人或辯護人已知上述筆錄乃傳聞證據，
    且均未於言詞辯論終結前對該等筆錄內容異議，依前揭規定
    ，擬制同意作為證據，本院審酌上開筆錄作成時，並無不當
    取供之情形，認為以之作為本案之證據亦屬適當，是證人甲○○、庚○○、丁○○、己○○之警詢陳述自具有證據能力
    ，合先敘明。
二、訊據被告乙○○、戊○○對於上揭共同攜帶兇器強盜之犯罪
    事實、訊之被告乙○○對於上開搶奪之犯罪事實，均坦承不
    諱，且查：
  (一)被告二人共同攜帶兇器強盜部分：
  1.除有被告二人之自白外，並經證人甲○○於本院審理時結證
    稱：伊於九十五年八月三十一日凌晨四時三十分許，騎機車
    返家時，途經臺中縣太平市○○○街，有一男一女共騎機車
    尾隨在後，嗣該男女騎車從伊機車右側斜插到伊前面，伊趕
    快停車，當時該男女所騎乘之機車距離伊不到一步，後座的
    女子就坐在機車上伸手拔走伊機車鑰匙，前座之男子穿著長
    袖外套，從外套內拿出細長，用報紙包著，很像刀子的東西
    ，好像要嚇伊，伊就嚇到了，因為伊機車鑰匙被拔走，該男
    子又拿出刀子，伊很害怕，所以就跳到伊之機車旁邊，伊機
    車就倒地，因為該處是十字路口，伊就朝左邊往回跑，轉彎
    後躲在他人房子裡看歹徒的機車車燈好像走了才回去騎機車
    ，當時伊之機車鑰匙掉在地上，伊打開機車坐墊底下之置物
    箱，伊皮包就不見了等語（見本院卷第九三、九四頁）；另
    於警詢時證述：伊知道持刀強盜伊之歹徒是一男一女，該二
    人均戴半罩式安全帽，伊被拿走之黑色皮包內有摩托羅拉廠
    牌手機行動電話一支（序號為000000000000000 號，電話號
    碼0000-000000號）、現金八千元、郵局金融卡、國民身分
    證、全民健康保險卡、駕照、行照各一張及日常用品等語（
    見臺中市警察局第二分局刑案偵查卷宗【以下簡稱「警卷」
    】證人甲○○九十五年十二月二日警詢筆錄）、證人庚○○
    於警詢時證述：伊於九十五年九月六日左右某日凌晨五時許
    ，下班騎車返家時，遭被告乙○○及戊○○共騎機車尾隨至
    臺中市北屯區○○○路○段一二巷三九號伊住所前，被告戊○○停車後，坐在後座之被告乙○○即持一把西瓜刀下車，
    並指著伊，向伊說：「包包拿出來！」，伊因為怕被告乙○○拿刀砍殺伊，也無法抗拒，只好將伊內有BANQ廠牌之行動
    電話二支（電話號碼為0000-000000、0000-000000，前者之
    行動電話序號為000000000000000號）、本人國民身分證、
    健保卡、駕照及一些日常用品之背包，丟在被告乙○○面前
    ，被告二人得手後，就由被告戊○○騎機車搭載被告乙○○
    逃離現場，在過程中，被告戊○○有叫被告乙○○不要傷害
    伊，所以伊對被告二人印象深刻等語（見警卷證人庚○○九
    十五年十二月十四日、九十六年一月十日警詢筆錄）均甚詳
    細，且有證人甲○○使用之0000-000000號行動電話、證人
    庚○○使用0000-000000號行動電話、被告乙○○之電話號
    碼0000-000000號ＳＩＭ卡，使用證人甲○○及庚○○前揭
    行動電話通話之通聯調閱查詢單各一份在卷可稽（見警卷及
    本院卷第五五、五六頁），復有被告乙○○所有之西瓜刀一
    支、風衣、牛仔褲各一件、運動鞋一雙、黑色安全帽一頂，
    及被告戊○○所有之粉紅色安全帽一頂扣案可資佐證（見本
    院卷第四五頁），堪認被告二人之自白，與事實相符，足以
    採信。
  2.證人甲○○於本院審理時證述：被告二人於作案過程中好像
    有說話，但說什麼伊忘記了等語（見本院卷第九四頁）。經
    查，被告戊○○於警詢時供稱：伊與被告乙○○於九十五年
    八月三十一日凌晨四時三十分許作案時，被告乙○○有喝令
    該女子將皮包拿出來等語（見被告戊○○九十五年十二月五
    日警詢筆錄），而與證人甲○○證述其二人於作案過程中有
    說話乙節相符。雖被告戊○○於本院審理時，以證人身分作
    證時，一度證述：伊與被告乙○○於作案過程中，並未與證
    人甲○○說話云云（見本院卷第七一頁）；惟嗣其亦證稱：
    伊做的案件很多，被告乙○○當時有無與證人甲○○對話，
    伊忘記了等語（見本院卷第七二頁）；參以被告戊○○及乙○○自九十五年九月二日起至同年月十九日止，另共犯四件
    強盜案件等情，有臺灣臺中地方法院檢察署九十五年度偵字
    第二二○四六、二五三四八號起訴書附卷可參（見臺灣臺中
    地方法院檢察署九十六年度偵字第五六八五號偵查卷宗【以
    下簡稱「偵卷」】第六至八頁）；且被告戊○○於本院審理
    為上開陳述時，距離本件案發時間，已間隔十個月，其自有
    可能因犯案次數較多，距離作案時間日久，而記憶混淆不清
    ，是當以其距離案發時間較近，記憶較為清晰，又與證人甲○○證述相符之九十五年十二月五日警詢之陳述即被告乙○○有喝令證人甲○○將皮包拿出來等語，較為可採。另被告
    戊○○於警詢時雖供稱：被告乙○○有持西瓜刀在證人甲○○面前揮舞云云（見警卷被告戊○○九十五年十二月五日警
    詢筆錄）。惟被告乙○○於本院審理時否認有持刀對著證人
    甲○○揮舞等語（見本院卷第六五頁）；證人甲○○於本院
    審理時亦證稱：「（問：他的刀子是否對著你？）他將刀子
    抽出來，好像要嚇我的感覺」等語（見本院卷第九四頁），
    並未敘及被告乙○○有持刀對其揮舞之舉動，因認被告乙○○於作案當時，應僅有將包著報紙之西瓜刀拿出來，並未有
    以之朝被害人揮舞之動作。
  3.起訴書雖認被告二人強盜證人庚○○財物之時間係在九十五
    年九月六日，惟查，被告二人及證人庚○○於警詢時就案發
    時間均陳稱：係在九十五年九月六日左右某日凌晨五時許等
    語（見警卷被告乙○○、戊○○九十六年一月十日警詢筆錄
    及證人庚○○前揭警詢筆錄），而無法肯定確實之日期。然
    觀諸該行動電話於同年月一日上午十時三十三分許，仍在證
    人庚○○持有使用中；而被告乙○○之電話號碼0000-00000
    0 號之ＳＩＭ卡，於九十五年九月七日晚上八時二十四分許
    ，即有使用證人庚○○遭強盜之行動電話通話之紀錄等情，
    有證人庚○○電話號碼0000-000000號及被告乙○○使用證
    人庚○○行動電話通話之通聯調閱查詢單二份附卷足參（見
    警卷及本院卷第五六頁），因此，堪認被告二人攜帶兇器強
    盜證人庚○○財物之時間，自應在九十五年九月二日至同年
    月七日間某日凌晨五時許無訛。
  4.綜上所述，被告二人共同攜帶兇器強盜證人甲○○、庚○○
    財物之犯行，事證明確，堪以認定。
  (二)被告乙○○搶奪證人丁○○、己○○財物之部分，除被告乙○○之自白外，並有證人丁○○於警詢時證述：伊於九十五
    年九月二十六日晚上七時許，騎乘機車經過臺中市○○區○○路與國校巷口，遭一名騎深色機車，頭戴半罩式安全帽之
    歹徒，從右後方搶走伊放置在機車腳踏板上之白色手提包一
    個，該手提包內有內有諾基亞廠牌，6230i 型行動電話一支
    （序號為000000000000000號、電話號碼為0000-000000號之
    ＳＩＭ卡一張）、現金一千五百元、合作金庫銀行金融卡、
    國民身分證、全民健康保險卡、駕照各一張及日常用品等語
    （見九十五年十一月二十八日警詢筆錄）、證人己○○於警
    詢時證稱：伊於九十五年九月二十七日凌晨五時三十分許，
    騎乘機車回家，經過臺中市○○路與逢甲路口時，遭一名騎
    乘車牌號碼ＢＮ８─５７７號之重型機車，頭戴無邊安全帽
    之歹徒尾隨，並騎到伊右側，突然伸手將伊放在機車腳踏板
    上之黑色手提包一個搶走，伊之手提包內有摩托羅拉廠牌行
    動電話一支（序號為000000000000000號、電話號碼0000-00
    0000號）、現金二萬九千元、金戒指一枚、金項鍊一條、國
    民身分證、全民健康保險卡、駕照各一張、ＬＶ咖啡色皮夾
    二個及日常用品，伊認得被告乙○○就是搶奪伊手提包之人
    等語（見證人己○○九十五年十二月六日警詢筆錄），且有
    證人丁○○所使用之電話號碼0000-000000 號行動電話、證
    人己○○所使用之電話號碼0000-000000 號行動電話之通聯
    調閱查詢單、被告乙○○之電話號碼0000-000000 號ＳＩＭ
    卡，使用證人丁○○及己○○前揭行動電話通話之通聯調閱
    查詢單，及證人己○○領回遭搶奪之行動電話後所出具之贓
    物認領保管單各一份存卷可查（見警卷及本院卷第五七、五
    八頁），並有被告乙○○為上開搶奪犯行時，所戴用之黑色
    安全帽一頂扣案可資佐證，足認被告乙○○之自白與事實相
    符，堪以採信。從而，本件事證明確，被告乙○○搶奪證人
    丁○○及己○○財物之犯行，亦堪認定。
三、論罪科刑部分：
  (一)按搶奪與強盜雖同具不法得財之意思，然搶奪係乘人不備，
    公然掠取他人之財物，如施用強暴脅迫，至使不能抗拒而取
    其財物或令其交付者，則為強盜罪；強盜罪所施用之強暴、
    脅迫手段，祇須足以壓抑被害人之抗拒，使其喪失意思自由
　　為已足，縱令被害人實際無抗拒行為，仍於強盜罪之成立，
 　 不生影響，最高法院分別著有六十四年臺上字第一一六五號
    、三十年上字第三○二三號判例可資參照。次按，強盜罪之
    行為態樣包含強暴與脅迫。所謂「強暴」，係謂直接或間接
    對於人之身體施以暴力，以壓制被害人之抗拒之狀態而言；
    「脅迫」則係指行為人以威嚇加之於被害人，使其精神上萌
    生恐懼之心理，以達到至使不能抗拒之程度（最高法院九十
    四年度臺上字第七○四一號判決意旨參照）。又按所謂兇器
    ，其種類並無限制，凡客觀上足以對人之生命、身體、安全
    構成威脅，具有危險性之兇器為已足，並不以攜帶之初有行
    兇之意圖為必要，此有最高法院七十九年臺上字第五二五三
    號判例意旨可資參照。
  (二)查被告二人係持扣案之西瓜刀犯如犯罪事實欄一、(一)、(二)之
    犯行等情，業如前述。而扣案之西瓜刀係金屬材質之鋒利刀
    械，其顯足以攻擊人身，危及他人生命、身體安全而作為兇
    器使用，已堪認定。而被告乙○○於警詢時即已供稱：「（
    問：你為何要持西瓜刀強盜財物？）我一方面是為了壯膽，
    一方面是要讓被害人害怕，令她們不敢反抗。」、「（問：
    如果被害人反抗，你是否會持刀砍殺被害人？）不會，只是
    要讓被搶的人害怕而已。」（見警卷被告乙○○九十六年一
    月十日警詢筆錄）；被告戊○○亦於警詢時供述：「（問：
    乙○○為何要持西瓜刀強盜財物？）是為了要讓被害人害怕
    ，使她們不敢反抗。」等語（見警卷被告戊○○九十五年十
    二月五日警詢筆錄），是被告二人主觀上即認為持該西瓜刀
    作案，足以使被害人至不能抗拒之地步甚明。而證人庚○○
    係因害怕被被告乙○○拿刀砍殺，無法抗拒，才將手提包交
    給被告二人等情，如前所述；證人甲○○於警詢時亦證述：
    「（問：你被強盜時，是否心生畏懼，能否抗拒？）當時發
    生時我很意外，又見到歹徒有持刀，心理很害怕畏懼，就急
    著要逃跑，根本就無法抗拒。」（見警卷證人甲○○警詢筆
    錄）；另於本院審理時亦證述因機車鑰匙被拔走，又看到被
    告乙○○拿出刀子，所以很害怕，才丟下機車逃離現場等情
    ，業如前述；且審之被告二人於清晨四、五時許，天色未明
    ，路上人車稀少之際，挑選獨身女子下手，復由被告乙○○
    手持西瓜刀之利刃威嚇，實足令證人甲○○、庚○○感受生
    命、身體之危險迫在眉睫，依一般社會生活經驗判斷，證人
    甲○○及庚○○之自由意識應已遭受壓制，客觀上已達於不
    能抗拒之程度；尤以被告二人以機車斜停在證人甲○○機車
    之前方，以阻止證人甲○○機車離去時，被告二人所騎乘之
    機車與證人甲○○之間，僅有約一步之距離，則證人甲○○
    顯立於被告乙○○持刀伸手所能及之處，似此情景，在客觀
    上當已足使一般人身體上、精神上，處於不能抗拒之狀態；
    縱然證人甲○○於被告二人取走其機車置物箱內之皮包時，
    已因害怕而棄車逃離現場，仍無礙被告二人利用證人甲○○
    因受脅迫，達不能抗拒之機會，取走證人甲○○財物之事實
    認定。又被告乙○○於作案當時，係以西瓜刀指向證人庚○○等情，業經證人庚○○證述如前，則被告乙○○既係以持
    西瓜刀之手段威嚇證人庚○○，而未以西瓜刀直接或間接對
    證人庚○○之身體施以暴力，揆諸上揭說明，應屬脅迫行為
    ，而非強暴手段至明。是被告二人攜帶屬於兇器之西瓜刀，
    對證人甲○○、庚○○施以脅迫之手段，至證人甲○○、庚○○不能抗拒、而分別任由被告二人取走皮包，或主動交付
    背包之行為，均係犯刑法第三百三十條第一項之加重強盜罪
    。另被告乙○○如犯罪事實欄二、所示行為，核均係犯刑法
    第三百二十五條第一項之搶奪罪。
  (三)公訴意旨就被告二人攜帶兇器強盜證人甲○○財物之部分，
    漏未審酌上情，而認被告二人係犯刑法第三百二十六條之加
    重搶奪罪，尚有未洽，惟其基本事實同一，本院自應予審理
    ，並變更其起訴法條。另就被告二人攜帶兇器強盜證人庚○○之財物時，僅有施以脅迫之手段，而無施用強暴方法之情
    狀，已如前述，惟起訴書認定被告二人係兼以強暴、脅迫之
    方式，至證人庚○○不能抗拒，而交付財物，亦有所誤會，
    併此敘明。
  (四)被告二人就上開攜帶兇器強盜之犯行，有犯意聯絡及行為分
    擔，均為共同正犯。
  (五)被告二人所犯上開各罪，均犯意各別，行為互殊，應予分論
    併罰。
  (六)被告乙○○曾於九十三年間，因違反毒品危害防制條例案件
    ，分別經本院判處有期徒刑九月、六月，並定應執行刑為有
    期徒刑一年二月確定，入監執行後，甫於九十四年八月八日
    縮刑期滿執行完畢；被告戊○○曾於九十二年間，因違反毒
    品危害防制條例案件，經本院判處有期徒刑十月確定，入監
    執行後，甫於九十三年十月二十七日縮刑期滿執行完畢等情
    ，有臺灣臺中地方法院檢察署刑案資料查註紀錄表及臺灣高
    等法院被告前案紀錄表各二份在卷可參，被告乙○○、戊○○分別於受有期徒刑之執行完畢後，五年以內再故意犯本件
    有期徒刑以上之數罪，均為累犯，應依刑法第四十七條第一
    項之規定，各加重其刑。爰審酌被告乙○○、戊○○均年輕
    力壯，卻不思憑勞力獲取金錢，於深夜持刀強盜獨行之夜歸
    女子財物，不僅使被害人損失財產，對其心理上之傷害亦鉅
    ；另被告乙○○飛車搶奪夜間獨行之女子財物，不僅使被害
    人損失財產，更對其人身安全造成高度危險性，惟其二人於
    犯罪過程中並未傷及被害人，被告戊○○於強盜被害人庚○○財物時，更曾出言阻止被告乙○○傷害被害人庚○○，惡
    性較輕，且被害人所受損害並非至鉅，暨被告二人犯後均坦
    承全部犯行，態度尚屬良好等一切情狀，各分別就被告二人
    二次加重強盜之犯行，均各量處有期徒刑七年二月；就被告
    乙○○二次搶奪之犯行，分別量處有期徒刑八月。檢察官雖
    於起訴書對被告二人均具體求刑有期徒刑十年，然本院審酌
    如犯罪事實欄二、所示搶奪犯行，係被告乙○○單獨為之，
    被告戊○○並未參與，惡性較輕，就其二人之量刑，自應有
    所區別，而不宜科以同等刑度，是檢察官對被告戊○○之求
    刑，顯非適當，附此敘明。
  (七)被告乙○○如犯罪事實欄二、所示之搶奪犯行，其犯罪時間
    分別係九十五年九月二十六日及同年月二十七日，均在九十
    六年四月二十四日以前，所犯均係刑法第三百二十五條第一
    項之搶奪罪，且宣告刑均在有期徒刑一年六月以下，合於中
    華民國九十六年罪犯減刑條例第二條第一項第三款之規定，
    爰減其宣告刑二分之一，即各減為有期徒刑四月。另被告二
    人所犯加重強盜罪部分，因宣告刑均超過有期徒刑一年六月
    ，而不合於該條例減刑之要件，附此敘明。被告乙○○部分
    ，併依該條例第十一條及刑法第五十一條第五款之規定，定
    應執行刑；被告戊○○則依刑法第五十一條第五款之規定，
    定應執行刑，以示懲儆。
  (八)扣案之西瓜刀一支、黑色安全帽一頂，均為被告乙○○所有
    ；粉紅色之安全帽一頂，則為被告戊○○所有，且均係供乙○○或戊○○犯本件加重強盜罪所用之物；另黑色安全帽一
    頂，亦為被告乙○○犯本件之搶奪罪所用之物，分據被告乙○○、戊○○二人供明在卷，爰均依刑法第三十八條第一項
    第二款規定，予以宣告沒收；至扣案之風衣、牛仔褲及運動
    鞋一雙，雖均係被告乙○○所有，且為其犯本案時所穿著之
    衣物，然並非係供其二人犯本案所用之物；扣案之鑰匙，雖
    為被告乙○○所有，但與本案無關，亦據被告乙○○於本院
    審理時陳明在卷，且上開物品又均非違禁物，爰不予以宣告
    沒收，附此敘明。
據上論斷，應依刑事訴訟法第二百九十九條第一項前段、第三百
條，刑法第二十八條、第三百三十條第一項、第三百二十五條第
一項、第四十七條第一項、第五十一條第五款、第三十八條第一
項第二款，中華民國九十六年罪犯減刑條例第二條第一項第三款
，第七條、第十一條，判決如主文。
本案經檢察官辛○○到庭執行職務。
中　　華　　民　　國　　96　　年　 　7　　月　　24　　日
                  刑事第三庭  審判長法  官  唐光義
                                    法  官  朱光國
                                    法  官  郭妙俐
以上正本證明與原本無異。
如不服本判決，應於判決送達後十日內向本院提出上訴狀，上訴
於臺灣高等法院臺中分院（須附繕本）。
中　　華　　民　　國　　96　　年　　 7　　月　　24　　日
                                    書記官   童淑芬
附錄本案論罪科刑法條全文：
刑法第三百二十五條
意圖為自己或第三人不法之所有，而搶奪他人之動產者，處六月
以上五年以下有期徒刑。
因而致人於死者，處無期徒刑或七年以上有期徒刑，致重傷者，
處三年以上十年以下有期徒刑。
第一 項之未遂犯罰之。
刑法第三百三十條
犯強盜罪而有第三百二十一條第一項各款情形之一者，處七年以
上有期徒刑。
前項之未遂犯罰之。
